【裁判字號】    98,台上,492
【裁判日期】    980326
【裁判案由】    損害賠償
【裁判全文】
最高法院民事裁定              九十八年度台上字第四九二號
上  訴  人  泰舜工業有限公司
法定代理人  甲○○
訴訟代理人  姜鈺君律師
被 上訴 人  壹紙堂實業有限公司
                    樓
法定代理人  乙○○
上列當事人間請求損害賠償事件，上訴人對於中華民國九十七年
十一月四日台灣高等法院第二審判決（九十六年度重上字第三六
五號），提起上訴，本院裁定如下：
    主  文
上訴駁回。
第三審訴訟費用由上訴人負擔。
    理  由
按上訴第三審法院，非以原判決違背法令為理由，不得為之。又
提起上訴，上訴狀內應記載上訴理由，表明原判決所違背之法令
及其具體內容，暨依訴訟資料合於該違背法令之具體事實；其依
民事訴訟法第四百六十九條之一規定提起上訴者，並應具體敘述
為從事法之續造、確保裁判之一致性或其他所涉及之法律見解具
有原則上重要性之理由。同法第四百六十七條、第四百七十條第
二項定有明文。而依同法第四百六十八條規定，判決不適用法規
或適用不當者，為違背法令；依同法第四百六十九條規定，判決
有該條所列各款情形之一者，為當然違背法令。是當事人提起上
訴，如以同法第四百六十九條所列各款情形為理由時，其上訴狀
或理由書應表明該判決有合於各該條款規定情形之具體內容，及
係依何訴訟資料合於該違背法令之具體事實。如依同法第四百六
十八條規定，以原判決有不適用法規或適用法規不當為理由時，
其上訴狀或理由書應表明該判決所違背之法令條項，或有關判例
、解釋字號，或成文法以外之習慣或法理等及其具體內容，暨係
依何訴訟資料合於該違背法令之具體事實，並具體敘述為從事法
之續造、確保裁判之一致性或其他所涉及之法律見解具有原則上
重要性之理由。上訴狀或理由書如未依上述方法表明，或其所表
明者與上開法條規定不合時，即難認為已合法表明上訴理由，其
上訴自非合法。本件上訴人對於原判決提起上訴，雖以該判決違
背法令為由，惟核其上訴理由狀所載內容，無非係就原審取捨證
據、認定事實之職權行使，及依職權解釋契約，指摘其為不當；
而非表明該判決所違背之法令及其具體內容，暨依訴訟資料合於
該違背法令之具體事實，尤未具體敘述為從事法之續造、確保裁
判之一致性或其他所涉及之法律見解具有原則上重要性之理由，
難認其已合法表明上訴理由。依首揭說明，應認其上訴為不合法
。又被上訴人於第一審民國九十六年三月十六日言詞辯論期日雖
曾陳稱「係原告（即上訴人）派車至伊公司載貨，以前都是如此
，以原告載貨的日期為交貨日期」，惟隨即表示「伊先通知原告
前來試車，以通知原告試車作為伊交貨之時點，並非以原告派車
載至碼頭的日期為交貨時點」（見一審卷一○二、一○三頁），
則原審斟酌全辯論意旨及調查證據結果，認依兩造約定，係於上
訴人看完機器，通知被上訴人準備出貨時，即為被上訴人交付系
爭機器之時，尚難謂違背被上訴人之自認；而上訴人既以被上訴
人遲延給付為由，請求被上訴人給付違約金，依民事訴訟法第二
百七十七條規定，自應由其證明被上訴人交貨在雙方約定之日期
之後，原審因其未能舉證，而否採其主張，自不違背法令。再原
審已說明系爭合約罰責第二條所約定之遲延違約金，係指被上訴
人未於規定之時間內完成機器之安裝及試車而言，至於試車後之
瑕疵問題，非屬該條所稱之遲延（見原判決七頁）；則就使用機
器之廠商有無交付合格證書等情，原審未予審認，亦無理由不備
可言，附此敘明。
據上論結，本件上訴為不合法。依民事訴訟法第四百八十一條、
第四百四十四條第一項、第九十五條、第七十八條，裁定如主文
。
中    華    民    國  九十八  年    三    月  二十六  日
                      最高法院民事第一庭
                          審判長法官  蕭  亨  國
                                法官  高  孟  焄
                                法官  許  澍  林
                                法官  黃  秀  得
                                法官  袁  靜  文
      本件正本證明與原本無異
                                      書  記  官
中    華    民    國  九十八  年    四    月   十四   日
                                                      Ｑ


司法院資訊處製作；財團法人民間司法改革基金會備份。
